# 会计体系的问题

提问人：ksljg218 时间：2012-07-02 22:47:50
目前可以明确的就是《小企业会计制度》届时将废止。但目前尚未下达正式废止《企业会计制度》和分行业会计制度的文件，这要看新的准则修订完善的进度和实施推进情况了。

回答人：chenyiwei
目前可以明确的就是《小企业会计制度》届时将废止。但目前尚未下达正式废止《企业会计制度》和分行业会计制度的文件，这要看新的准则修订完善的进度和实施推进情况了。